【裁判字號】    89,訴緝,149
【裁判日期】    900227
【裁判案由】    偽造有價證券等
【裁判全文】
臺灣高雄地方法院刑事判決                        八十九年度訴緝字第一四九號
    公  訴  人  臺灣高雄地方法院檢察署檢察官
    被      告  甲○○
    指定辯護人  本院公設辯護人  戊○○
右列被告因偽造有價証券等案件，經檢察官提起公訴（八十八年度偵緝字第八九六號
），本院判決如左：
    主  文
甲○○意圖供行使之用而偽造有價證券，處有期徒刑壹年拾月，緩刑伍年。
偽造之「帳號五六五二─六、票號0000000號、發票日八十七年五月二十日、
發票人『邱秀鐶』、面額新台幣伍萬參仟元、付款人臺灣土地銀行中山分行」支票乙
紙沒收。
    事  實
一、甲○○因欠乙○○新台幣（下同）二萬元借款，為清償債務，竟意圖為自己不法
    之所有，於民國八十七年三月某日（起訴書誤載為八十八年三月間），至其遠親
    丙○○位於高雄市○鎮區○○街四十七號住處，趁丙○○與其飲酒聊天未及注意
    之際，竊取丙○○持有已蓋有其父邱秀鐶為發票人印文，以臺灣土地銀行中山分
    行為付款人，帳號五六五二─六號，票據號碼0000000號之支票乙張，得
    手後據為己有，且其意圖供行使之用，先於不詳時間在高雄市○○○路四九三號
    四樓住處，在前揭支票上偽載票面金額五萬三千元，及在發票日（起訴書誤載為
    到期日）偽填八十七年五月二十日，完成偽造邱秀鐶簽發支票之有價證券乙紙後
    ，即於八十七年四月某日將上揭偽造之支票持以行使，在高雄市○○路二八三巷
    十三之一號將之交予不知情之乙○○，以清償二萬元債務之用，並由不知情之乙○○持以向不知情之房東丁○○調借現金。迨於八十七年五月二十日丁○○將上
    揭支票存入寶島銀行股份有限公司前金分行提示付款，因上開支票存款不足，經
    銀行人員通知丙○○查知有異，始報警循線查獲。
二、案經高雄市政府警察局前鎮分局移送臺灣高雄地方法院檢察署檢察官偵查起訴。
    理  由
一、右開事實，業據被告甲○○迭於警、偵訊及本院審理中自白不諱，核與被害人丙○○於本院審理中指訴稱：伊於八十七年五月二十日經銀行通知支票存款不足時
    才發現支票被偷，失竊之支票已蓋好其父邱秀鐶之印章，但金額及發票日均未填
    載，伊看該支票之筆跡懷疑是被告所偷才報警處理等語（見本院九十年二月十五
  日審理筆錄）之失竊情形相符，並經證人乙○○於本院調查中結證稱：被告先前
    欠伊二萬元，在此張支票發票日一個月至一個半月前，被告拿支票到伊保泰路住
    處說是其公司客票，要伊拿去調現以清償二萬元借款，伊拿去向房東丁○○調現
    後再給被告三萬元等語（見本院八十九年十二月二十二日訊問筆錄），及丁○○
    於警訊中證稱：八十七年四月時，乙○○拿本張支票向伊調現後，伊將該支票存
    入寶島銀行，後來銀行通知伊該支票是失竊支票等語（見警卷第五頁），彰彰甚
    明。此外復有被告填載完整而交付予不知情之乙○○，再由乙○○讓與不知情之
    丁○○據以提示付款之臺灣土地銀行中山分行「帳號五六五二─六、票號000
    0000號、發票日八十七年五月二十日、發票人『邱秀鐶』、面額新台幣伍萬
    參仟元、付款人臺灣土地銀行中山分行」支票影本乙紙附卷可稽（警卷卷第八頁
    ）。本案罪証明確，被告犯行，均堪認定。
二、核被告所為，係犯刑法第三百二十條第一項之竊盜罪及同法第二百零一條第一項
    之偽造有價證券罪。被告行使偽造有價証券之低度行為，為高度之偽造行為所吸
    收，不另論罪。被告所犯竊盜及偽造有價證券二罪間，有方法結果之牽連關係，
    應從一重之偽造有價證券罪論處。次查被告因積欠乙○○債務，亟於清償，一時
    情急始罹本件犯行，且事後亦已賠償被害人丙○○及邱秀鐶，經被害人丙○○陳
    明無訛，益見其惡性甚輕，是其犯罪情狀顯有堪予憫恕之處，雖宣告法定最低本
    刑，猶嫌過重，爰依刑法第五十九條規定，酌減其刑。爰審酌被告因一時貪念致
    罹本件犯行，犯罪所得非鉅、被害人所生危害尚輕，暨被告犯後態度良好，顯有
    悔意等一切情狀，量處如主文所示之刑。又被告前未曾受有期徒刑以上刑之宣告
    ，此有臺灣高等法院被告全國前案紀錄表在卷可憑，因一時失慮，偶罹刑典，事
    後已坦承犯行，深具悔意，經此刑之宣告後，應知警惕而無再犯之虞，本院認前
    開對其宣告之刑，以暫不執行其刑為適當，併予宣告緩刑五年，以啟自新。至偽
    造之「帳號五六五二─六、票號0000000號、發票日八十七年五月二十日
    、發票人『邱秀鐶』、面額新台幣伍萬參仟元、付款人臺灣土地銀行中山分行」
    支票乙紙，應依刑法第二百零五條規定沒收。
據上論斷，應依刑事訴訟法第二百九十九條第一項前段，刑法第二百零一條第一項、
、第三百二十條第一項、第五十五條後段、第五十九條、第二百零五條、第七十四條
第一款，罰金罰鍰提高標準條例第一條前段，判決如主文。
本案經檢察官姜麗儒到庭執行職務。
中      華      民      國    九十      年      二      月    二十七    日
                                    臺灣高雄地方法院刑事第四庭
                                          法  官  廖 純 卿
右正本證明與原本無異。
如不服本判決，應於判決送達後十日內，向本院提出上訴狀。
                                          書記官  林 孝 聰
中      華      民      國    九十      年      二      月    二十七    日
附錄本案論罪科刑法條全文：
刑法第二百零一條第一項。
刑法第三百二十條第一項。
意圖供行使之用，而偽造、變造公債票，公司股票或其他有價證券者，處三年以上十
年以下有期徒刑，得併科三千元以下罰金。
意圖為自己或第三人不法之所有，而竊取他人之動產者，為竊盜罪，處五年以下有期
徒刑、拘役或五百元以下罰金。


司法院資訊處製作；財團法人民間司法改革基金會備份。
